# 请教陈版及各位，合并主体的确定

提问人：520369 时间：2016-12-06 14:45:47
A公司下属子公司B 公司，C公司分别对D公司投资，持股比例分别为24% 、23%，合计47%，D公司还另外有 4 个股东，持股比例合计53%，D公司股东中单一最大持股股东为B公司，持股比例为24%。D公司最高决策机构为董事会，董事会成员总共有 5 人，其中B公司委派董事 2 人，C公司委派董事 1 人，其他股东委派 2 人。 现在D公司报表由A公司合并，请问 1 、 A公司是否可以指定由B公司合并D公司报表？若可以的话，前提条件是什么？ 2 、是否可以由D公司股东会决议由B公司合并D公司报表？ 谢谢

回答人：chenyiwei
1 、被投资公司（D）的股东会作出“同意某一股东并表”的决议（或者各方股东之间的协议）是无效的。 2 、就你说的情况，首先建议在A的协调下，C将其所持 23 ％股份对应的股东会、董事会表决权全部授权B行使，使得B拥有 47 ％股权对应的股东会表决权和董事会表决权中的 3 ／ 5 ；其次考虑其他股东持股的分散程度、D与B的业务关联性、D的日常财务和经营管理决策的相关机制等因素，谨慎判断B是否实质上可以控制D。